臺灣高等法院刑事裁定　　　　　　　　 94年度毒抗字第491號
抗　告　人
即　被　告　甲○○
上列抗告人因違反毒品危害防制條例案件，不服臺灣台北地方法
院中華民國94年11月22日裁定（94年度毒聲字第894號），提起
抗告，本院裁定如下：
    主  文
抗告駁回。
    理  由
一、按犯毒品危害防制條例第10條之罪者，檢察官應聲請法院裁
    定，令被告入勒戒處所觀察、勒戒，其期間不得逾2月，毒
    品危害防制條例第20條第1項定有明文。
二、原裁定意旨略以：被告甲○○基於施用第一級毒品之概括犯
    意，自民國94年9月初某日某時許起，至同年10月4日止，先
    後在其臺北縣新店市○○路11巷1號1樓住處施用第一級毒品
    海洛因多次，嗣於94年10月7日上午10時50分許，在臺北縣
    新店市○○路○段359巷巷口與其夫江秉豐共乘車牌號碼TZB-
    680號輕型機車行經該處時，為警當場查獲，並扣得第一級
    毒品海洛因一小包（淨重0.1公克）及分裝鏟一支，而查知
    上情之事實，業據被告於警詢時坦承不諱，並有上開扣案物
    可稽，是被告連續施用第一級毒品海洛因犯行，洵堪認定。
    原法院乃依毒品危害防制條例第20條第1項，裁定被告應送
    勒戒處所觀察、勒戒。
三、抗告意旨略以：其並未施用毒品請求再次驗尿，且於警詢時
    因不瞭解警方之問題與字句，才會隨意回答並簽下筆錄云云
    。經查，被告於94年10月7日為警採得之尿液檢體，經警送
    鑑定之結果，確呈鴉片類陽性反應，再經該公司以氣相層析
    質譜儀分析法確認檢驗亦呈嗎啡陽性反應等情，有台北縣政
    府警察局新店分局偵辦毒品案被移送者姓名及代碼對照表、
    台灣檢驗科技股份有限公司94年10月19日濫用藥物檢驗報告
    附卷可稽（見94年度毒偵字第3124號卷第75頁、第76頁）。
    按海洛因經注射或吸入人體後，約80 %於24小時內自尿中排
    出，一般而言，尿液中能否驗出嗎啡陽性反應與其投與量、
    投與途徑、採尿時間、個人體質及檢測方法之靈敏度有關，
    國外曾有文獻報導注射6毫克之海洛因鹽酸鹽，其代謝物嗎
    啡之平均可檢出時限約為26小時，有行政院衛生署藥物食品
    檢驗局於81年9月8日以藥檢壹字第8114885號函可稽，且目
    前最常採用之確認方法為氣相層析質譜儀，以氣相層析質譜
    儀作藥物及其代謝產物之定性及定量分析，幾乎不會有偽陽
    性產生，有行政院國軍退除役官兵輔導委員會台北榮民總醫
    院83年4月7日（83）北總內字第03059號函可參。依上開說
    明，應可排除被告尿液檢驗錯誤之可能，而認被告於94年10
    月7日為警採尿時起回溯前26小時內之某時，確有施用第一
    級毒品海洛因之犯行。又被告於警詢時，對警方詢問其施用
    毒品之時間、地點、方式皆為清楚且詳細之回答，亦難認被
    告有不瞭解警方問話之意思，足見被告上開所辯，顯係事後
    飾卸之詞，不足採信。從而，原審裁定被告令入勒戒處所實
    施觀察、勒戒並無不當，本件抗告為無理由，應予駁回。
四、據上論結，應依刑事訴訟法第412條，裁定如主文。
中　　華　　民　　國　　94　　年　　12　　月　　29　　日
                  刑事第十七庭審判長法  官  鄭 文 肅
                                    法  官  施 俊 堯
                                    法  官  蘇 隆 惠
以上正本證明與原本無異。
不得再抗告。
                                    書記官  邵 淑 津
中　　華　　民　　國　　94　　年　　12　　月　　30　　日
